【裁判字號】    90,上易,100
【裁判日期】    900606
【裁判案由】    贓物
【裁判全文】
臺灣高等法院花蓮分院刑事判決                      九十年度上易字第一號
    上  訴  人
    公  訴  人  臺灣花蓮地方法院檢察署檢察官
    被      告  乙○○
    被      告  丙○○
右上訴人因贓物案件，不服臺灣花蓮地方法院八十九年度易字第六一七號，中華民國
九十年二月十六日第一審判決（起訴案號：臺灣花蓮地方法院檢察署八十九年度偵字
第一五七四號）提起上訴，本院判決如左：
    主  文
原判決就乙○○與丙○○無罪部分撤銷。
乙○○共同搬運贓物，處有期徒刑貳月，如易科罰金，以參佰元折算壹日。緩刑貳年
。
丙○○共同搬運贓物，處有期徒刑貳月，如易科罰金，以參佰元折算壹日。
    事    實
一、丙○○前曾於八十六年間，因侵占罪，經台灣高雄地方法院判處有期徒刑七月，
    緩刑三年確定在案，仍不知悔改，與乙○○二人，明知雇主甲○○即設於花蓮縣
    新城鄉「天奇石藝品園」之負責人，在八十九年五月八日自綽號「阿文」之已成
    年男子所買受售之雪花玉石礦一批係屬來路不明之贓物，竟仍依甲○○之指示，
    於同年月八日中午時分，由丙○○駕駛甲○○所有之車號ＪＤ─二九○九號自用
    小貨車，搭載乙○○，至現場搬運，於同日四時三十分許，當乙○○、丙○○二
    人載運該批雪花玉石經過台十一線公路五十三公里處時，被巡邏之員警攔檢而查
    獲，並扣得贓物雪花玉石一四八粒（總重八百九十八公斤）。
二、案經花蓮縣警察局鳳林分局移請臺灣花蓮地方法院檢察署檢察官偵查起訴。
    理    由
一、訊據被告乙○○、丙○○均堅詞否認有何共同搬運贓物之行為，辯稱因係受僱於
    甲○○，當日依甲○○之指示駕車前往長虹橋附近搬運石頭，不知道該批石頭是
    贓物云云。然查被告丙○○于警訊中稱「我與乙○○於八十九年五月九日凌晨由
    花蓮市開車至豐濱鄉長虹橋... 我知道是別人盜採的」（警卷第三頁背面倒數第
    四行以下、第四頁第九行），雖於事後隨即否認（見警卷第五頁背面第六行），
    而被告乙○○於警訊中亦否認知情（警卷第十頁背面），但被告二人於偵查中亦
    均陳稱花蓮不可採取此種石頭（偵查卷第十八頁），而被告所搬運之石頭均係裸
    露，並非無法見聞之物，亦有查獲時貨車相片為證（見警卷第十七頁），則石頭
    既係不可採取，則其豈有合法取得之可能，被告二人所辯不知搬運之石頭為贓物
    顯有可疑之處。更且被告二人係於深夜時分經警查獲，而被告丙○○對於為何於
    深夜駕車搬運石頭陳稱「五月八日下午二點半到現場，五月九日凌晨四點半快到
    豐濱時被查獲，離開山區○○路上，車子有壞掉，五月八日晚上六點半壞掉」（
    偵卷第十五頁背面），雖與甲○○所稱「是被查獲前一天下午去載的，他們有說
    車子拋錨，... 他們車子就這樣邊修理拋錨的下山來」（偵查卷第二十七頁背面
    ）情節相符，但若如二人所稱，車輛修復必須花費長達七、八小時的時間，車輛
    理應有嚴重損害，被告丙○○與乙○○又如何載運重達近九百公斤之石頭，顯見
    被告辯稱係因車輛損害，方於深夜載運未可採信。而車輛既未損害，衡諸常情，
    自無於深夜載運貨物之理，顯見被告二人與甲○○確知所載運之石頭係屬贓物，
    被告二人犯行，復有贓物領據為證，罪證明確，應予依法論科。
二、核被告二人所為，係犯刑法第三百四十九條第二項搬運贓物罪。被告二人間有犯
    意連絡，行為分擔，為共同正犯。爰審酌被告丙○○前曾於八十六年間，因侵占
    罪，經台灣高雄地方法院判處有期徒刑七月，緩刑三年確定在案，有台灣高等法
    院被告全國前案紀錄表一份可參，仍不知悔改，再有本次犯行，被告二人搬運之
    贓物重達近九百公斤，對於國家礦物之管理有所損害，及被告二人之智識程度、
    贓物價額、所生危害、犯罪後態度等一切情狀，量處如主文所示之刑。又刑法第
    四十一條於九十年一月四日修正，參照最高法院二十四年七月刑庭總會決議以及
    最高法院二十九年度上字第五二五號判例意旨，仍有刑法第二條第一項之適用，
    而修正後之法律較有利於行為人，本案自應適用修正後之刑法第四十一條第一項
    規定，對被告二人諭知易科罰金之折算標準。又被告乙○○未曾受有期徒刑以上
    刑之宣告，有台灣高等法院被告全國前案紀錄表一份可參，本院審酌被告現正服
    役中，年齡尚輕，認所宣告之刑，以暫不執行為當，爰為緩刑之宣告，以勵自新
    。
三、原判決認被告二人不知所搬運之物係屬贓物，因而為被告二人無罪之判決，上訴
    意旨指原判決認定有誤，為有理由，應予撤銷改判如前。
四、據上論斷，應依刑事訴訟法第三百六十九條第一項前段、第三百六十四條、第二
    百九十九條第一項前段、刑法第二十八條、第三百四十九條第二項、第二條第一
    項前段、修正後刑法第四十一條第一項，罰金罰鍰提高標準條例第一條前段、第
    二條，判決如主文。
本案經檢察官崔紀鎮到庭執行職務。
中      華      民      國      九十      年      六    月    六    日
                              臺灣高等法院花蓮分院刑事庭
                                  審判長法  官
                                        法  官
                                        法  官
不得上訴
附錄    本判決論罪科刑法條：


司法院資訊處製作；財團法人民間司法改革基金會備份。
